臺灣新北地方法院板橋簡易庭裁定
111年度板秩字第170號
移送機關    新北市政府警察局板橋分局
被移送人    楊佑豪


上列被移送人因違反社會秩序維護法案件，經移送機關於中華民
國111年10月11日以新北警板刑字第1113923961號移送書移送審
理，本院裁定如下：
    主  文
楊佑豪無正當理由攜帶具有殺傷力之危險物品，處罰鍰新臺幣貳
仟元。
扣案之槍型辣椒噴霧器壹把沒入。
    事實及理由
一、被移送人於下列時、地有違反社會秩序維護法之行為：
  ㈠時間：民國111年9月30日16時10分許。 
  ㈡地點：新北市○○區○○路000號前。
  ㈢行為：無正當理由攜帶具有殺傷力之危險物品槍型辣椒噴霧
    器。
二、上開事實，有下列之事證明屬實：
  ㈠被移送人於警詢時之供述。
  ㈡自願受搜索同意書、新北市政府警察局板橋分局搜索扣押筆
    錄、扣押物品目錄表各1份。
  ㈢扣案槍型辣椒噴霧器照片2張。
  ㈣扣案槍型辣椒噴霧器1把。
三、按無正當理由攜帶具有殺傷力之器械、化學製劑或其他危險
    物品者，處三日以下拘留或新臺幣3萬元以下罰鍰；無正當
    理由，攜帶類似真槍之玩具槍，而有危害安全之虞者，處三
    日以下拘留或新臺幣18,000元以下罰鍰；一行為而發生二以
    上之結果者，從一重處罰；其違反同條款之規定者，從重處
    罰，社會秩序維護法第63條第1項第1款、第65條第3款、第2
    4條第2項分別定有明文。
四、又社會秩序維護法第63條第1項第1款之構成要件，須行為人
    客觀上有攜帶具有殺傷力之器械、化學製劑或其他危險物品
    之行為，且該攜帶係無正當理由，因而有危害於行為人攜帶
    所處時空之安全情形，始足當之。依上開要件，判定行為人
    有無違反本條款非行，首須行為人有攜帶行為，次審酌該攜
    帶行為是否係無正當理由，再衡量行為人攜帶行為所處時空
    ，因行為人於該時空有攜帶該類器械，而使該時空產生安全
    上危害；亦即就行為人客觀上之攜帶行為，依其攜帶行為之
    目的，考量行為人攜帶當時言詞舉動、時間、地點、身分等
    因素，據以認定其是否已構成本條款之非行。經查，本件被
    移送人於警詢時雖辯稱：系爭槍型辣椒噴霧器是我買來防身
    用云云，惟依被移送人所處時空，並無何需持前開物品用以
    防身之必要，且被移送人所攜帶之槍型辣椒噴霧器客觀上倘
    對人發射，易使他人眼睛、皮膚等身體部位感到痛、熱甚至
    灼傷等難以忍受之痛苦而具有殺傷力，有危害於一般安全情
    形，亦有前述危害公共安全之虞，自屬本款所稱具有殺傷力
    之危險物品，是被移送人空言所辯，難認係正當理由，自不
    足採。再查，扣案之槍型辣椒噴霧器與手槍相仿而類似真槍
    ，是被移送人亦有無正當理由，攜帶類似真槍之玩具槍之行
    為。然被移送人以一行為攜帶有殺傷力且類似真槍之槍形辣
    椒噴霧器，而發生二以上之結果，為想像競合，應依社會秩
    序維護法第24條第2項規定從重論以無正當理由攜帶具有殺
    傷力之危險物品非行。
五、爰審酌被移送人之動機、目的、違反本法之手段、違反義務
    程度以及所生之危害等一切情狀，處以如主文第1項所示之
    罰鍰。又扣案之槍型辣椒噴霧器，為被移送人所有，並供違
    反本法行為所用之物，依社會秩序維護法第22條第3項前段
    規定沒入。
六、依社會秩序維護法第46條第1項、第63條第1項第1款、第65
    條第3款、第24條第2項、第22條第3項前段，裁定如主文。
中　　華　　民　　國　　111 　年　　11　　月　　17　　日
                  臺灣新北地方法院板橋簡易庭
                        法  官  陳怡親
以上正本證明與原本無異。
如不服本裁定，得於裁定書送達之翌日起5日內，以書狀敘述理
由，向本庭提出抗告。
中　　華　　民　　國　　111 　年　　11　　月　　17　　日
                        書記官  劉芷寧